臺灣宜蘭地方法院刑事判決　　　　　　　 94年度訴字第200號
　　公　訴　人　臺灣宜蘭地方法院檢察署檢察官
　　被　　　告　甲○○　男　3.
　　　　　　　　　　　　　2樓.
上列被告因毒品危害防制條例案件，經檢察官提起公訴（九十四
年毒偵字第三七四號），被告就被訴事實為有罪之陳述，經本院
合議庭裁定由受命法官獨任逕以簡式審判程序判決如下：
    主  文
甲○○連續施用第一級毒品，累犯，處有期徒刑壹年。扣案之第
一級毒品海洛因壹包（淨重零點壹公克，空包裝重零點壹柒公克
）沒收銷燬之、注射針筒及綁血帶各壹支均沒收。
    事  實
一、甲○○曾因傷害案件，經本院九十年易字第八十五號判處有
    期徒刑三月確定，並於九十年十月十二日執行完畢，又因施
    用毒品案件，經觀察、勒戒後，認有繼續施用毒品傾向，經
    本院九十二年毒聲字第三一九號裁定令入戒治處所強制戒治
    一年，於民國九十二年七月五日強制戒治期滿，已由台灣宜
    蘭地方法院檢察署檢察官於九十二年七月十五日以九十二年
    戒毒偵字第一六號為不起訴處分確定，復因施用毒品案件，
    經本院九十四年訴字第二七號判處有期徒刑八月、五月，應
    執行有期徒刑一年確定，現執行中，再基於同時施用第一級
    毒品海洛因（以下稱海洛因）之概括犯意及第二級毒品安非
    他命（以下稱安非他命）之犯意，先於九十四年三月二十四
    日晚間七時三十分許，在宜蘭縣宜蘭市○○路三十八巷一弄
    六一之二號，以將海洛因及安非他命摻混放入玻璃球吸食器
    同時施用之方式，同時施用海洛因及安非他命一次；復承接
    前揭施用海洛因之概括犯意，自上揭時間起至九十四年五月
    九日下午止，連續在宜蘭市○○路○段二０二巷四十八號其
    住處，以針筒注射海洛因之方式，先後施用海洛因三、四次
    。嗣於九十四年三月二十四日晚間八時許，為警在宜蘭市○
    ○路三十八巷一弄六一之二號查獲，並扣得海洛因一包（淨
    重０、一公克，空包裝重０、一七公克）及其所有供施用毒
    品所用之注射針筒一支、綁血帶一支。
二、案經宜蘭縣警察局宜蘭分局報告台灣宜蘭地方法院檢察署檢
    察官偵查起訴。
    理  由
一、上揭事實，業據被告於本院準備程序及審理時供承不諱，並
    有被告尿液有海洛因代謝物嗎啡及安非他命類陽性反應之慈
    濟大學濫用藥物檢驗中心檢驗總表一紙附卷可稽，復有第一
    級毒品海洛因一包（淨重０、一公克，空包裝重０、一七公
    克）及其所有供施用毒品所用之注射針筒及綁血帶各一枝扣
    案可佐。又被告前因施用毒品案件，經觀察、勒戒後，認有
    繼續施用毒品傾向，經本院九十二年毒聲字第三一九號裁定
    令入戒治處所強制戒治一年，於九十二年七月五日強制戒治
    期滿，已由台灣宜蘭地方法院檢察署檢察官於九十二年七月
    十五日以九十二年戒毒偵字第一六號為不起訴處分確定等情
    ，有該案不起訴處分書及台灣高等法院被告全國前案紀錄表
    附卷可稽。事證明確，被告犯行洵堪認定。
二、核被告施用海洛因、安非他命之行為，分別係犯毒品危害防
    制條例第十條第一項施用第一級毒品及同條第二項施用第二
    級毒品罪。其施用行為前後持有第一級毒品海洛因、第二級
    毒品安非他命之低度行為，分別為其施用之高度行為所吸收
    ，均不另論罪。被告多次施用第一級毒品海洛因之行為，時
    間緊接，方法相同，觸犯構成要件相同之罪名，顯係基於概
    括犯意反覆為之，應依連續犯之規定論以一罪，並依法加重
    其刑。又被告以一施用行為，同時施用第一級毒品海洛因及
    第二級毒品安非他命，而觸犯構成要件不相同之二罪名，為
    想像競合犯，應從一重之連續施用第一級毒品罪處斷，公訴
    人認係數罪併罰，尚有未洽。上揭事實起訴書未予論列部分
    ，與起訴書已論列部分，有連續犯裁判上一罪之關係，為起
    訴效力所及，本院自得併予審究之，併予敘明。又被告前有
    事實欄所指之犯罪科刑及執行情形，有臺灣高等法院被告全
    國前案紀錄表在卷可查，其於有期徒刑執行完畢五年內，再
    犯本件有期徒刑以上之本罪，為累犯，應依法加重其刑，並
    遞加重之。爰審酌被告犯罪之動機、目的、手段，及犯罪後
    態度等一切情狀，量處如主文所示之刑。扣案之白粉一包含
    第一級毒品海洛因成分（淨重０、一公克，空包裝重０、一
    七公克），有法務部調查局九十四年五月二十六日調科壹字
    第三００００一二七五號鑑定通知書一紙附卷足憑，應依毒
    品危害防制條例第十八條第一項前段之規定諭知沒收銷燬之
    。扣案之注射針筒及綁血帶各一支，均係被告所有供施用毒
    品所用之物，業據被告供承在卷，應依刑法第三十八條第一
    項第二款之規定均諭知沒收之。
據上論斷，應依刑事訴訟法第二百九十九條第一項前段、第二百
七十三條之一第一項，毒品危害防制條例第十條第一項、第二項
、第十八條第一項前段，刑法第十一條前段、第五十六條、第五
十五條前段、第四十七條、第三十八條第一項第二款，判決如主
文。
本案經檢察官賴慶祥到庭執行職務
中　　華　　民　　國　　94　　年　　6　　月　　17 　日
                         臺灣宜蘭地方法院刑事第三庭
                             法  官  林  楨  森
以上正本證明與原本無異。
如不服本判決，應於判決送達後10日內，向本院提出上訴狀。(
應附繕本)。
                             書記官  謝  佩  欣
中　　華　　民　　國　　94　　年　　6 　　月　　17　　日
附錄本案論罪科刑法條全文：
毒品危害防制條例第十條第一項、第二項
施用第一級毒品者，處六月以上五年以下有期徒刑。
施用第二級毒品者，處三年以下有期徒刑。
